# 【求助】上市公司实收资本的入账时间

提问人：lalawin 时间：2011-04-15 16:25:30
上市公司增发后，应该在哪个日期将增资款计入所有者权益？
股款到账日？ 验资日？ 中登登记日？ 工商变更日？
这个有啥法规支持吗？谢谢大家

回答人：chenyiwei
一般做法是在增资募集资金划入上市公司开立的募集资金专用帐户的时点确认股本的增加。但应当在附注中披露尚未经过中登公司初始登记、验资和工商变更，并说明资产负债表日后这些程序的办理情况。